【裁判字號】    92,訴,2257
【裁判日期】    921128
【裁判案由】    毒品危害防制條例
【裁判全文】
臺灣高雄地方法院刑事判決                        九十二年度訴字第二二五七號
    公  訴  人  臺灣高雄地方法院檢察署檢察官
    被      告  甲○○
右列被告因違反毒品危害防制條例案件，經檢察官提起公訴（九十二年度毒偵字第三
一七０號）及公訴人移
七號），嗣因被告就被訴事實為有罪之陳述，經本院合議庭裁定由受命法官獨任適用
簡式審判程序審理，本院判決如左：
    主  文
甲○○連續施用第一級毒品，累犯，處有期徒刑壹年。
第一級毒品海洛因壹包（驗後淨重零點零柒公克）、殘留海洛因之針筒參支、吸管壹
支及塑膠鏟管壹支，均沒收銷燬之。葡萄糖粉壹包（淨重零點壹捌公克、空包裝重零
點貳參公克）沒收。
    事  實
一、甲○○前因施用毒品案件，經本院以民國（下同）八十八年度毒聲字第一七七七
    號裁定送觀察、勒戒後，認無繼續施用毒品之傾向，經台灣高雄地方法院檢察署
檢察官於八十八年三月二十二日，以八十八年度偵字第六五三五號不起訴處分確
    定，其於不起訴處分確定後五年內再因施用第一級毒品案件，經本院以八十九年
    度毒聲字第四三六五號裁定送觀察、勒戒後，認有繼續施用毒品之傾向，由臺灣
    高雄地方法院檢察署檢察官聲請強制戒治並起訴，經本院於九十年十二月三十一
    日，以九十年度訴字第二六０六號判處有期徒刑七月確定，甫於九十一年十一月
    十一日執行完畢。詎甲○○仍不知警惕，復基於施用第一級毒品海洛因之概括犯
    意，自九十二年五月十六日起至同年十月七日止，連續在高雄縣橋頭鄉○○路九
    之一號住處等地，以針筒注射之方式施用第一級毒品海洛因多次，先於九十二年
    五月十六日九時許，為警在高雄市楠梓區○○○路附近路旁查獲，並扣得殘留海
    洛因之注射針筒二支及塑膠鏟管一支，及其所有預備供摻入海洛因毒品一併吸食
    所用之葡萄糖粉一包（淨重零點一八公克、空包裝重零點二三公克）；復於九十
    二年七月二十九日十三時五分許，經警持搜索票至高雄縣橋頭鄉○○路十五號搜
    索時查獲，並扣得第一級毒品海洛因乙包（驗後淨重零點零七公克）及殘留海洛
    因之注射針筒及吸管各一支；再於同年十月八日七時五十分許，為警在上開住處
    前查獲，而悉上情。甲○○經本院於九十二年七月三十一日，以九十二年毒聲字
    第四八六０號裁定令入戒治所施以強制戒治迄今。
二、案經高雄市政府警察局楠梓分局移送臺灣高雄地方法院檢察署檢察官偵查起訴及
    移送併案審理。
    理  由
一、按本件被告甲○○所犯係死刑、無期徒刑、最輕本刑為三年以上有期徒刑以外之
    罪，其於準備程序就前揭被訴事實為有罪之陳述，經受命法官告知簡式審判程序
    之旨，並聽取其與公訴人之意見後，本院認無不得或不宜改依簡式審判程序進行
    之情事，依刑事訴訟法第二百七十三條之一第一項、第二百八十四條之一規定，
    裁定本件由受命法官獨任進行簡式審判程序，合先敘明。
二、右開事實，業經被告於本院審理中坦承不諱，並有當場查獲之海洛因一包、殘留
    海洛因之針筒三支、吸管及塑膠鏟管各一支扣案可資佐證。又扣案疑似海洛因之
    白色粉末一包（驗後淨重零點零七公克），經法務部調查局以化學呈色法及氣相
    層析質譜儀分析法檢驗結果，確係第一級毒品海洛因無誤，此有該局編號000
    000000號鑑定通知書一紙在卷可參。又該扣案之針筒三支、吸管及塑膠鏟
    管各一支送高雄醫學大學附設中和紀念醫院檢驗結果，認均含有海洛因成分，有
    該局九十一年十月二十八日及同年十一月三日檢驗報告四紙（報告編號分別為九
    二一０─二三八號、九二一０─二三九號、九二一０─二九六號及九二一０─二
    九七號）附卷可稽。再被告於前述三次被查獲當日（即九十二年五月十六日、九
    十二年七月二十九日及九十二年十月七日）經警採尿送高雄市立凱旋醫院及高雄
    縣政府衛生局檢驗，均呈嗎啡陽性反應，此有該院九十二年六月九日及同年十月
    二十二日及該局九十二年八月八日煙毒尿液檢驗成績書共三份在卷可憑，足徵被
    告自白施用毒品第一級毒品海洛因，確與事實相符。又被告前因施用毒品，經本
    院以八十八年度毒聲字第九０四八號裁定送勒戒處所觀察勒戒後，認無繼續施用
    毒品之傾向，經臺灣高雄地方法院檢察署檢察官於八十八年三月二十二日，以八
    十八年度偵字第六五三五號不起訴處分確定等情，有台灣高等法院被告全國前案
    紀錄表及台灣高雄地方法院檢察署檢察官前揭不起訴處分書各一份附卷可憑，其
    於五年內再犯毒品危害防制條例第十條之罪，經檢察官聲請，經本院以八十九年
    度毒聲字第四三六五號裁定送勒戒處所觀察勒戒後，認有繼續施用毒品之傾向，
    以八十九年毒聲字第六八六一號裁定送強制戒治，嗣其因符合停止戒治之條件，
    經本院以九十年毒聲字第一三二二號裁定停止戒治，所餘期間付保護管束，惟其
    復施用毒品，經本院以九十二年毒聲字第四八六０號撤銷停止戒治再入戒治處所
    施以強制戒治等情，亦有台灣高等法院被告全國前案紀錄表及本院九十二年度毒
    聲字第四八六０號裁定各一份在卷可憑。本件事證已臻明確，被告犯行應堪認定
    。
二、核其所為，係犯毒品危害防制條例第十條第一項之施用第一級毒品海洛因罪。被
    告施用海洛因時持有海洛因之低度行為，應為施用之高度行為所吸收，不另論罪
    。其先後多次施用第一級毒品海洛因犯行，時間緊接，犯罪構成要件相同，顯係
    基於概括犯意為之，為連續犯，應以一罪論，並加重其刑。至被告於九十二年五
    月十七日起至同年十月七日止即臺灣高雄地方法院檢察署九十二年度毒偵第四七
    二一號及九十二年度毒偵字第六六五七號之施用第一級毒品海洛因犯行部分，雖
    未經公訴人提起公訴，惟此部分事實既與前開論罪部分有連續犯之裁判上一罪關
    係，為起訴效力所及，本院自得併予審酌。又被告曾因違反毒品危害防制條例案
  件，經本院判處有期徒刑七月，於九十一年十一月十一日執行完畢，此有臺灣高
    等法院被告全國前案紀錄表一件在卷可按，是被告於有期徒刑執行完畢後，五年
    內再犯本件有期徒刑以上之罪，係屬累犯，應依刑法第四十七條之規定，加重其
    刑。被告有二種以上刑之加重事由，應依刑法第七十條之規定，遞加重之。爰審
    酌被告前因施用毒品案件，經檢察官為不起訴處分及本院判決確定後，仍未戒絕
    毒品，再犯相同之罪，顯見其戒毒意志不堅，惟念其施用毒品乃自戕一己健康，
    尚未危害他人且犯後坦承犯行等一切情狀，量處如主文所示之刑，以資懲儆。
三、扣案殘留海洛因之針筒三支、吸管及塑膠吸管各一支，為被告所有，經送驗後均
    有第一級毒品海洛因反應，已如前述，是其上殘留之海洛因無從與之分離，均應
    依毒品危害防制條例第十八條第一項前段之規定，不論是否為被告所有，併予沒
    收銷燬。另扣案之第一級毒品海洛因一包（驗後淨重零點零七公克），為被告所
    有，經送驗後有毒品海洛因反應，已如前述，應依毒品危害防制條例第十八條第
    一項前段之規定，併予沒收銷燬；至鑑驗耗損部分，因已滅失，故不予宣告沒收
    銷燬，併予敘明。
四、至本件另扣案之白粉一包，經檢驗結果雖認無毒品反應（淨重零點一八公克、空
    包裝重零點二三公克），有法務部調查局九十二年十一月二十一日調科壹字第二
    一００００一五四號鑑定通知書一紙在卷可參，惟該白粉實係葡萄糖粉，為被告
    所有，預備供其摻入海洛因毒品一併吸食所用之情，據被告於本院審理中供述甚
    明（見本院九十二年十一月二十七日審判筆錄），該葡萄糖粉為預備供犯罪所用
    之物，應依刑法第三十八條第一項第二款之規定諭知沒收。
據上論斷，應依刑事訴訟法第二百七十三條之一第一項、第二百九十九條第一項前段
，毒品危害防制條例第十條第一項、第十八條第一項前段，刑法十一條、第五十六條
、第四十七條、第三十八條第一項第二款，判決如主文。
本案經檢察官朱婉綺到庭執行職務。
中      華      民      國    九十二    年     十一     月    二十八    日
                                    臺灣高雄地方法院刑事第十庭
                                        法  官    張  茹  棻
右正本證明與原本無異。
如不服本判決，應於判決送達後十日內，向本院提出上訴狀。
                                        書記官    李  忠  霖
中      華      民  國    九十二    年     十二     月      一      日
附錄法條
毒品危害防制條例第十條施用第一級毒品者，處六月以上五年以下有期徒刑。
施用第二級毒品者，處三年以下有期徒刑。


司法院資訊處製作；財團法人民間司法改革基金會備份。
